臺灣高雄地方法院刑事判決　　　　　　　　　　　　　九十一年度訴字第九三九號
　　公　訴　人　臺灣高雄地方法院檢察署檢察官
　　被　　　告　甲○○
右列被告因毒品危害防制條例案件，經檢察官提起公訴（九十一年度毒偵字第八七
號），本院判決如左：
    主  文
甲○○連續施用第一級毒品，累犯，處有期徒刑拾月；又連續施用第二級毒品，累犯
，處有期徒刑陸月。應執行有期徒刑壹年貳月。
    事  實
一、甲○○前曾於民國八十五年間曾因違反麻醉藥品管理條例案件，業經本院判處有
    期徒刑八月確定，於八十六年四月十日執行完畢，仍不知悔改。猶於八十七年間
    因施用第二級毒品安非他命案件，經臺灣高等法院高雄分院以八十七年上易第一
    五五號裁定送觀察、勒戒後，認有繼續施用毒品傾向，復裁定強制戒治期滿後
    ，已由臺灣高等法院高雄分院於八十九年五月三十一日以八十七年度上易字第一
    五五號為免刑判決在案。又於八十九年間，因施用第一、二級毒品海洛因、安
    非他命案件，經本院以八十九年度毒聲字第六三一七號裁定令入戒治處所施以強
    制戒治一年，嗣於九十年四月二十日以九十年度毒聲字第二四六號裁定停止戒
    治，所餘戒治期間付保護管束，施用第二級毒品部分經臺灣高雄地方法院檢察署
    檢察官提起公訴，經本院於九十年二月三日以八十九年度易字第四五六二號判處
    有期徒刑六月確定。詎其明知海洛因及安非他命業經公告列為毒品危害防制條例
    第二條第二項之第一級及第二級毒品，均不得非法持有、施用，仍基於施用第一
    、二級毒品海洛因、安非他命之犯意，於九十年六月間某日起至九十年十一月二
    十三日晚上九時四十五分許回溯二十四小時內之九十年十一月二十二日某時某時
    ，非法施用海洛因、安非他命多次，為警於九十年十一月二十三日晚上九時四十
    五分許，在高雄市政府警察局左營分局驗尿查獲，經本院以九十年度毒聲字第五
    一五三號撤銷上開停止戒治裁定再令入戒治處所施以強制戒治。
二、案經高雄市政府警察局左營分局報請臺灣高雄地方法院檢察署檢察官偵查起訴。
    理  由
一、訊據被告甲○○對於在右揭時、地施用第一、二級毒品海洛因、安非他命之事實
，坦承不諱，且被告於九十年十一月二十三日經警查獲後，其所採集之尿液，經
    送高雄市立凱旋醫院檢驗之結果，除呈嗎啡陽性反應外，並呈有甲基安非他命陽
    性反應，此有該院九十年十二月二十日高市凱醫字字第三二號煙毒尿液檢
    驗成績書乙紙在卷可憑。而依免疫學分析法對於人體服用藥物或吸用安非他命，
    做定性定量之檢驗，亦可加以辨別，幾乎不會呈現甲基安非他命之偽陽性反應，
    另按安非他命經口服投與後約百分之七十於二十四小時內自尿中排出，有衛生署
    藥物食品檢驗局八十一年二月八日八一藥檢壹字第００一一五六號函可參，而被
    告係於九十年十一月二十三日晚上九時四十五分許採集尿液送驗，足認被告確有
    施用海洛因、安非他命之犯行，且施用之時間，應係在其於九十年十一月二十三
    日晚上九時四十五分許遭查獲後被採尿時回溯二十四小時內之某時，殆無疑義。
    被告前曾於八十五年間曾因違反麻醉藥品管理條例案件，業經本院判處有期徒刑
    八月確定，於八十六年四月十日執行完畢，仍不知悔改，猶於八十七年間因施用
    第二級毒品安非他命案件，經臺灣高等法院高雄分院以八十七年上易第一五五
    號裁定送觀察、勒戒後，認有繼續施用毒品傾向，復裁定強制戒治期滿後，已由
    臺灣高等法院高雄分院於八十九年五月三十一日以八十七年度上易字第一五五
    號為免刑判決在案。又於八十九年間，因施用第一、二級毒品海洛因、安非他命
    案件，經本院以八十九年度毒聲字第六三一七號裁定令入戒治處所施以強制戒治
    一年，嗣於九十年四月二十日以九十年度毒聲字第二四六號裁定停止戒治，所
    餘戒治期間付保護管束，施用第二級毒品部分經臺灣高雄地方法院檢察署檢察官
    提起公訴，經本院於九十年二月三日以八十九年度易字第四五六二號判處有期徒
    刑六月確定，有上開判決書、本院被告全國前案記錄表、臺灣高雄地方法院檢察
    署刑案資料查註記錄表各一份在卷可稽。其於五年內再犯毒品危害防制條例第十
    條之罪，經本院裁定令入戒治處所施以強制戒治，此有本院九十年度毒聲字第五
    一五三號裁定可參，是本案事證明確，被告犯行洵堪認定。
二、核被告甲○○所為，係犯毒品危害防制條例第十條第一項之施用第一級毒品罪及
    同條第二項之施用第二級毒品罪。至被告施用第一級、第二級毒品時持有第一級
    毒品海洛因、第二級毒品安非他命之低度行為分別應為施用第一級、第二級毒品
    之高度行為所吸收，均不另論罪。被告先後多次非法施用第一、二級毒品海洛因
    、安非他命行為，時間緊接，反覆為之，所犯又分別係同一罪名之罪，顯係基於
    概括犯意為之，應依連續犯規定論以一罪。公訴意旨對被告施用第一、二級毒品
    之部份，僅論及被告於九十年十月二十三日晚上七時四十五分許回溯二十四小時
    內之某時施用，然經本院審理後，被告既係從九十年六月間某日起即先後施用多
    次，而此部份與前述公訴人起訴部份又有連續犯之關係，屬於裁判上一罪，本院
    自得予以審理，附此敘明。又被告所犯施用第一級毒品罪及施用第二級毒品罪間
    ，犯意各別，行為互殊，應予分論併罰。再被告前曾因違反麻醉藥品管理條例案
    件，業經本院判處有期徒刑八月確定，於八十六年四月十日執行完畢執行完畢，
    此有臺灣高雄地方法院檢察署刑案資料查註記錄表在卷可按，其前受有期徒刑執
    行完畢，於五年內再犯本件最重本刑為有期徒刑以上之罪，為累犯，應依刑法第
    四十七條規定加重其刑。爰審酌被告前曾因施用毒品數次觸法，顯見其無悔改之
    意，及其屬自戕行為，所生危害非大等一切情狀，就其所犯上開兩罪，乃分別量
    處如主文所示之刑，並定應執行刑。
據上論斷，應依刑事訴訟法第二百九十九條第一項前段，毒品危害防制條例第十條第
一項、第二項、第二十三條第二項，刑法第十一條前段、第五十六條、第四十七條、
第五十一條第五款，判決如主文。
中      華      民      國      九十一    年     六     月     十三     日
                                  臺灣高雄地方法院刑事第一庭
                                      法  官    郭秀貞
右正本證明與原本無異。
如不服本判決，應於判決送達後十日內，向本院提出上訴狀。
                                      書記官    黃意雯
中    華    民    國      九十一      年      六      月      十四      日
附錄論罪法條：
毒品危害防制條例第十條
施用第一級毒品者，處六月以上五年以下有期徒刑。
施用第二級毒品者，處三年以下有期徒刑。
